---
title: "InicioTesis"
author: "Vanessa Velázquez Mojica"
date: "15/3/2018"
output: html_document
---

```{r setup, include=FALSE}
knitr::opts_chunk$set(echo = TRUE)
library(gdata)
library(dplyr)
library(tidyr)
library(plotly)
library(readr)
library(openair)


source("../funciones.R")
```


```{r}

# RED DE DEPÓSITO ATMOSFÉRICO - REDDA

# 2010

read_assign_all("redda", "/Users/Vanessa/Desktop/Datos_Excel/REDDA/10REDDA")
tidy_pollution(pattern = "redda_2010", cols = c("FECHA", "TLA", "MER", "SAG"))

# 
# redda10 <- Reduce(function(...) merge(..., all=T), list(redda10_A_tidy, redda10_B_tidy, redda10_C_tidy, redda10_D_tidy, redda10_E_tidy, redda10_F_tidy, redda10_G_tidy, redda10_H_tidy, redda10_I_tidy, redda10_J_tidy, redda10_K_tidy, redda10_L_tidy))
# 
# # 2011

read_assign_all("redda", "/Users/Vanessa/Desktop/Datos_Excel/REDDA/11REDDA")
tidy_pollution(pattern = "redda_2011", cols = c("FECHA", "TLA", "MER", "SAG"))

# redda11 <- Reduce(function(...) merge(..., all=T), list(redda11_A_tidy, redda11_B_tidy, redda11_C_tidy, redda11_D_tidy, redda11_E_tidy, redda11_F_tidy, redda11_G_tidy, redda11_H_tidy, redda11_I_tidy, redda11_J_tidy, redda11_K_tidy, redda11_L_tidy))
# 
# # 2012

read_assign_all("redda", "/Users/Vanessa/Desktop/Datos_Excel/REDDA/12REDDA")
tidy_pollution(pattern = "redda_2012", cols = c("FECHA", "TLA", "MER", "SAG"))

# redda12 <- Reduce(function(...) merge(..., all=T), list(redda12_A_tidy, redda12_B_tidy, redda12_C_tidy, redda12_D_tidy, redda12_E_tidy, redda12_F_tidy, redda12_G_tidy, redda12_H_tidy, redda12_I_tidy, redda12_J_tidy, redda12_K_tidy, redda12_L_tidy))
# 
# # 2013

read_assign_all("redda", "/Users/Vanessa/Desktop/Datos_Excel/REDDA/13REDDA")
tidy_pollution(pattern = "redda_2013", cols = c("FECHA", "TLA", "MER", "SAG"))

# redda13 <- Reduce(function(...) merge(..., all=T), list(redda13_A_tidy, redda13_B_tidy, redda13_C_tidy, redda13_D_tidy, redda13_E_tidy, redda13_F_tidy, redda13_G_tidy, redda13_H_tidy, redda13_I_tidy, redda13_J_tidy, redda13_K_tidy, redda13_L_tidy))
# 
# # 2014

redda14_A <- read.xls("redda", "/Users/Vanessa/Desktop/Datos_Excel/REDDA/14REDDA")
tidy_pollution(pattern = "redda_2014", cols = c("FECHA", "TLA", "MER", "SAG"))

# redda14 <- Reduce(function(...) merge(..., all=T), list(redda14_A_tidy, redda14_B_tidy, redda14_C_tidy, redda14_D_tidy, redda14_E_tidy, redda14_F_tidy, redda14_G_tidy, redda14_H_tidy, redda14_I_tidy, redda14_J_tidy, redda14_K_tidy, redda14_L_tidy))
# 
# # 2015

read_assign_all("redda", "/Users/Vanessa/Desktop/Datos_Excel/REDDA/15REDDA")
tidy_pollution(pattern = "redda_2015", cols = c("FECHA", "TLA", "MER", "SAG"))

# redda15 <- Reduce(function(...) merge(..., all=T), list(redda15_A_tidy, redda15_B_tidy, redda15_C_tidy, redda15_D_tidy, redda15_E_tidy, redda15_F_tidy, redda15_G_tidy, redda15_H_tidy, redda15_I_tidy, redda15_J_tidy, redda15_K_tidy, redda15_L_tidy))
# 
# # 2016

read_assign_all("redda", "/Users/Vanessa/Desktop/Datos_Excel/REDDA/16REDDA")
tidy_pollution(pattern = "redda_2016", cols = c("FECHA", "TLA", "MER", "SAG"))

# redda16 <- Reduce(function(...) merge(..., all=T), list(redda16_A_tidy, redda16_B_tidy, redda16_C_tidy, redda16_D_tidy, redda16_E_tidy, redda16_F_tidy, redda16_G_tidy, redda16_H_tidy, redda16_I_tidy, redda16_J_tidy, redda16_K_tidy, redda16_L_tidy))

# NO HAY 2017
```

```{r}
redda <- rbind(redda10, redda11, redda13, redda14, redda15, redda16) # Arreglar REDDA 12
# redda$FECHA <- as.Date(redda$FECHA)

redda <- read.csv("/Users/Vanessa/Desktop/Datos_Excel/redda.csv")
# write_csv(redda, "/Users/Vanessa/Desktop/Datos_Excel/redda.csv")

# %>% mutate(imeca = convert_to_imeca(valor, pollutant = pollutant, showWarnings = F)) 
```

# Serie de Tiempo por Pollutant (17) con REDDA
```{r}
ggplotly(ggplot(redda, aes(x = FECHA, y = valor, color = estaciones)) + geom_line() + facet_grid(pollutant ~ .) + theme_bw() )
```

# D-V-J

```{r, eval = FALSE}

# datos tiempo real en IMECA
df <- get_latest_data()
head(df)
df2 <- get_station_data("HORARIOS", "O3", 2010:2011)
head(df2)

# df3 <- df2 %>% group_by(date, station_code) %>% summarise(max_value = max(value, na.rm = TRUE), , mean_value = mean(value, na.rm = TRUE))
df3 <- df2 %>% group_by(date) %>% summarise(max_value = max(value, na.rm = TRUE), 
                                            mean_value = mean(value, na.rm = TRUE), 
                                            min_value = min(value, na.rm = TRUE)) %>% 
               gather(type, value, max_value:min_value, -date)

# ggplot(df3, aes(x = date, y = max_value, color = station_code)) + geom_line()  + theme_bw()
ggplot(df3, aes(x = date, y = value, color = as.factor(type))) + geom_line() + theme_bw()
```


###  REDMA

```{r}
# REDMA 10

read_assign_all("redma", "/Users/Vanessa/Desktop/Datos_Excel/REDMA/10REDMA")

estaciones_comunes_redma_2010 <- names_all("redma_2010") %>% Reduce(f = intersect, x = .)

tidy_pollution(pattern = "redma_2010", cols = estaciones_comunes_redma_2010)

# # REDMA 11

read_assign_all("redma", "/Users/Vanessa/Desktop/Datos_Excel/REDMA/11REDMA")

estaciones_comunes_redma_2011 <- names_all("redma_2011") %>% Reduce(f = intersect, x = .)

tidy_pollution(pattern = "redma_2011", cols = estaciones_comunes_redma_2011)

# quedaron 5 estaciones en común

# REDMA

read_assign_all("redma", "/Users/Vanessa/Desktop/Datos_Excel/REDMA/12REDMA")

estaciones_comunes_redma_2012 <- names_all("redma_2012") %>% Reduce(f = intersect, x = .)

tidy_pollution(pattern = "redma_2012", cols = estaciones_comunes_redma_2012)

# quedaron 5 estaciones en común
```


### REDMET - Red de meteorología y radiacción (TMP, WDR, WDP, RH)
Aqui se cargan todos los datos de la carpeta REDMET
Se orgnaizaron por año:
RH, TMP, WDR, WDS para cada año desde el 2010 hasta lel 2017
Se tomaron en comun las estaciones comunes para cada data set y conformar el año 
```{r, eval=F, echo=T}
# REDMET

read_assign_all("redmet", "/Users/Vanessa/Desktop/Datos_Excel/REDMET/10REDMET")

estaciones_comunes_redmet_2010 <- names_all("redmet_2010") %>% Reduce(f = intersect, x = .)

tidy_pollution(pattern = "redmet_2010", cols = estaciones_comunes_redmet_2010)

# quedaron 15 estaciones en común

redmet10 <- rbind(redmet10_A_tidy, redmet10_B_tidy, redmet10_C_tidy, redmet10_D_tidy)
saveRDS(redmet10, "/Users/Vanessa/Desktop/Datos_Excel/REDMET/redmet10.rds")

# 2011

read_assign_all("redmet", "/Users/Vanessa/Desktop/Datos_Excel/REDMET/11REDMET")

estaciones_comunes_redmet_2011 <- names_all("redmet_2011") %>% Reduce(f = intersect, x = .)

tidy_pollution(pattern = "redmet_2011", cols = estaciones_comunes_redmet_2011)

# quedaron 15 estaciones en común

redmet11 <- rbind(redmet11_A_tidy, redmet11_B_tidy, redmet11_C_tidy, redmet11_D_tidy)
saveRDS(redmet11, "/Users/Vanessa/Desktop/Datos_Excel/REDMET/redmet11.rds")

# 2012

read_assign_all("redmet", "/Users/Vanessa/Desktop/Datos_Excel/REDMET/12REDMET")

estaciones_comunes_redmet_2012 <- names_all("redmet_2012") %>% Reduce(f = intersect, x = .)

tidy_pollution(pattern = "redmet_2012", cols = estaciones_comunes_redmet_2012)

# quedaron __ estaciones en común

redmet12 <- rbind(redmet12_A_tidy, redmet12_B_tidy, redmet12_C_tidy, redmet12_D_tidy)
saveRDS(redmet12, "/Users/Vanessa/Desktop/Datos_Excel/REDMET/redmet12.rds")

# 2013

read_assign_all("redmet", "/Users/Vanessa/Desktop/Datos_Excel/REDMET/13REDMET")

estaciones_comunes_redmet_2013 <- names_all("redmet_2013") %>% Reduce(f = intersect, x = .)

tidy_pollution(pattern = "redmet_2013", cols = estaciones_comunes_redmet_2013)

# quedaron __ estaciones en común

redmet13 <- rbind(redmet13_A_tidy, redmet13_B_tidy, redmet13_C_tidy, redmet13_D_tidy)
saveRDS(redmet13, "/Users/Vanessa/Desktop/Datos_Excel/REDMET/redmet13.rds")

# 2014

read_assign_all("redmet", "/Users/Vanessa/Desktop/Datos_Excel/REDMET/14REDMET")

estaciones_comunes_redmet_2014 <- names_all("redmet_2014") %>% Reduce(f = intersect, x = .)

tidy_pollution(pattern = "redmet_2014", cols = estaciones_comunes_redmet_2014)

# quedaron __ estaciones en común

redmet14 <- rbind(redmet14_A_tidy, redmet14_B_tidy, redmet14_C_tidy, redmet14_D_tidy)
saveRDS(redmet14, "/Users/Vanessa/Desktop/Datos_Excel/REDMET/redmet14.rds")

# 2015

read_assign_all("redmet", "/Users/Vanessa/Desktop/Datos_Excel/REDMET/15REDMET")

estaciones_comunes_redmet_2015 <- names_all("redmet_2015") %>% Reduce(f = intersect, x = .)

tidy_pollution(pattern = "redmet_2015", cols = estaciones_comunes_redmet_2015)

# quedaron __ estaciones en común

redmet15 <- rbind(redmet15_A_tidy, redmet15_B_tidy, redmet15_C_tidy, redmet15_D_tidy)
saveRDS(redmet15, "/Users/Vanessa/Desktop/Datos_Excel/REDMET/redmet15.rds")


# 2016

read_assign_all("redmet", "/Users/Vanessa/Desktop/Datos_Excel/REDMET/16REDMET")

estaciones_comunes_redmet_2016 <- names_all("redmet_2016") %>% Reduce(f = intersect, x = .)

tidy_pollution(pattern = "redmet_2016", cols = estaciones_comunes_redmet_2016)

# quedaron __ estaciones en común

redmet16 <- rbind(redmet16_A_tidy, redmet16_B_tidy, redmet16_C_tidy, redmet16_D_tidy)
saveRDS(redmet16, "/Users/Vanessa/Desktop/Datos_Excel/REDMET/redmet16.rds")

# 2017

read_assign_all("redmet", "/Users/Vanessa/Desktop/Datos_Excel/REDMET/17REDMET")

estaciones_comunes_redmet_2017 <- names_all("redmet_2017") %>% Reduce(f = intersect, x = .)

tidy_pollution(pattern = "redmet_2017", cols = estaciones_comunes_redmet_2017)

# quedaron __ estaciones en común

redmet17 <- rbind(redmet17_A_tidy, redmet17_B_tidy, redmet17_C_tidy, redmet17_D_tidy)
saveRDS(redmet17, "/Users/Vanessa/Desktop/Datos_Excel/REDMET/redmet17.rds")
```

Carga de Datos en formato RDS desde 2010 hasta 2017
```{r}
read_assign_all("", "/Users/Vanessa/Desktop/Datos_Excel/REDMET/17REDMET", 
                pattern = ".rds")
```

# Formatear datos para hacer graficas de windRose

```{r}
redmet10_wide <- redmet10 %>% group_by(FECHA, pollutant) %>% #pollutant en este data frame es para indicar parametro: windspeed, relative humidity, wind direction, or temperastura
                          summarise(max_value = max(valor, na.rm = TRUE))  %>% 
                          spread(pollutant, max_value)

redmet10_wide$FECHA <- as.Date(redmet10_wide$FECHA)

names(redmet10_wide)[1] <- "date" 

# 2011
redmet11_wide <- redmet11 %>% group_by(FECHA, pollutant) %>% #pollutant en este data frame es para indicar parametro: windspeed, relative humidity, wind direction, or temperastura
                          summarise(max_value = max(valor, na.rm = TRUE))  %>% 
                          spread(pollutant, max_value)

redmet11_wide$FECHA <- as.Date(redmet11_wide$FECHA)
names(redmet11_wide)[1] <- "date" 

# 2012
redmet12_wide <- redmet12 %>% group_by(FECHA, pollutant) %>% #pollutant en este data frame es para indicar parametro: windspeed, relative humidity, wind direction, or temperastura
                          summarise(max_value = max(valor, na.rm = TRUE))  %>% 
                          spread(pollutant, max_value)

redmet12_wide$FECHA <- as.Date(redmet12_wide$FECHA)
names(redmet12_wide)[1] <- "date" 

# 2013
redmet13_wide <- redmet13 %>% group_by(FECHA, pollutant) %>% #pollutant en este data frame es para indicar parametro: windspeed, relative humidity, wind direction, or temperastura
                          summarise(max_value = max(valor, na.rm = TRUE))  %>% 
                          spread(pollutant, max_value)

redmet13_wide$FECHA <- as.Date(redmet13_wide$FECHA)
names(redmet13_wide)[1] <- "date" 

# 2014
redmet14_wide <- redmet14 %>% group_by(FECHA, pollutant) %>% #pollutant en este data frame es para indicar parametro: windspeed, relative humidity, wind direction, or temperastura
                          summarise(max_value = max(valor, na.rm = TRUE))  %>% 
                          spread(pollutant, max_value)

redmet14_wide$FECHA <- as.Date(redmet14_wide$FECHA)
names(redmet14_wide)[1] <- "date" 

# 2015
redmet15_wide <- redmet15 %>% group_by(FECHA, pollutant) %>% #pollutant en este data frame es para indicar parametro: windspeed, relative humidity, wind direction, or temperastura
                          summarise(max_value = max(valor, na.rm = TRUE))  %>% 
                          spread(pollutant, max_value)

redmet15_wide$FECHA <- as.Date(redmet15_wide$FECHA)
names(redmet15_wide)[1] <- "date" 

# 2016
redmet16_wide <- redmet16 %>% group_by(FECHA, pollutant) %>% #pollutant en este data frame es para indicar parametro: windspeed, relative humidity, wind direction, or temperastura
                          summarise(max_value = max(valor, na.rm = TRUE))  %>% 
                          spread(pollutant, max_value)

redmet16_wide$FECHA <- as.Date(redmet16_wide$FECHA)
names(redmet16_wide)[1] <- "date" 

# 2017
redmet17_wide <- redmet17 %>% group_by(FECHA, pollutant) %>% #pollutant en este data frame es para indicar parametro: windspeed, relative humidity, wind direction, or temperastura
                          summarise(max_value = max(valor, na.rm = TRUE))  %>% 
                          spread(pollutant, max_value)

redmet17_wide$FECHA <- as.Date(redmet17_wide$FECHA)
names(redmet17_wide)[1] <- "date" 
```

Gráficas viento REDMET
```{r}

data <- data.frame("Speed" = mydata$ws, "Direction"=mydata$wd)
data2 <- data.frame("ws"=data$Speed, "wd"=data$Direction)
windRose(data2)

data_wide10 <- redmet10_wide[ ,c("WDR", "WSP")] %>% mutate(ws = WSP, wd = WDR) %>% select(-c(WDR:WSP))
windRose(data_wide10)

data_wide11 <- redmet11_wide[ ,4:5] %>% mutate(ws = WSP, wd = WDR) %>% select(-c(WDR:WSP))
# names(data2) <- c("ws", "wd")
windRose(data_wide11)

data_wide12 <- redmet12_wide[ ,4:5] %>% mutate(ws = WSP, wd = WDR) %>% select(-c(WDR:WSP))
# names(data2) <- c("ws", "wd")
windRose(data_wide12)

data_wide13 <- redmet13_wide[ ,4:5] %>% mutate(ws = WSP, wd = WDR) %>% select(-c(WDR:WSP))
# names(data2) <- c("ws", "wd")
windRose(data_wide13)

data_wide14 <- redmet14_wide[ ,4:5] %>% mutate(ws = WSP, wd = WDR) %>% select(-c(WDR:WSP))
# names(data2) <- c("ws", "wd")
windRose(data_wide14)

data_wide15 <- redmet15_wide[ ,4:5] %>% mutate(ws = WSP, wd = WDR) %>% select(-c(WDR:WSP))
# names(data2) <- c("ws", "wd")
windRose(data_wide15)

data_wide16 <- redmet16_wide[ ,4:5] %>% mutate(ws = WSP, wd = WDR) %>% select(-c(WDR:WSP))
# names(data2) <- c("ws", "wd")
windRose(data_wide16)

data_wide17 <- redmet17_wide[ ,4:5] %>% mutate(ws = WSP, wd = WDR) %>% select(-c(WDR:WSP))
# names(data2) <- c("ws", "wd")
windRose(data_wide17)


```

# RAMA

```{r, echo=F, eval=F}
# RAMA

read_assign_all("rama", "/Users/Vanessa/Desktop/Datos_Excel/RAMA/10RAMA")

estaciones_comunes_rama_2010 <- names_all("rama_2010") %>% Reduce(f = intersect, x = .)

tidy_pollution(pattern = "rama_2010", cols = estaciones_comunes_rama_2010)

# quedaron 3 estaciones en común

rama10 <- rbind(rama10_a_tidy, rama10_b_tidy, rama10_c_tidy, rama10_d_tidy, rama10_e_tidy, rama10_f_tidy, rama10_g_tidy)
saveRDS(rama10, "/Users/Vanessa/Desktop/Datos_Excel/RAMA/rama10.rds")

rama10 <- readRDS("/Users/Vanessa/Desktop/Datos_Excel/RAMA/rama10.rds")


# 2011

col_comunes <- c("FECHA", "HORA", "TLA", "MER", "SAG")

read_assign_all("rama", "/Users/Vanessa/Desktop/Datos_Excel/RAMA/11RAMA")

estaciones_comunes_rama_2011 <- names_all("rama_2011") %>% Reduce(f = intersect, x = .)

tidy_pollution(pattern = "rama_2011", cols = estaciones_comunes_rama_2011)

rama11 <- rbind(rama11_a_tidy, rama11_b_tidy, rama11_c_tidy, rama11_d_tidy, rama11_e_tidy, rama11_f_tidy, rama11_g_tidy)
saveRDS(rama11, "/Users/Vanessa/Desktop/Datos_Excel/RAMA/rama11.rds")
clean.envir("rama11_")

rama11 <- readRDS("/Users/Vanessa/Desktop/Datos_Excel/RAMA/rama11.rds")


# 2012

read_assign_all("rama", "/Users/Vanessa/Desktop/Datos_Excel/RAMA/12RAMA")

estaciones_comunes_rama_2012 <- names_all("rama_2012") %>% Reduce(f = intersect, x = .)

tidy_pollution(pattern = "rama_2012", cols = estaciones_comunes_rama_2012)

rama12 <- rbind(rama12_a_tidy, rama12_b_tidy, rama12_c_tidy, rama12_d_tidy, rama12_e_tidy, rama12_f_tidy, rama12_g_tidy)
saveRDS(rama12, "/Users/Vanessa/Desktop/Datos_Excel/RAMA/rama12.rds")
clean.envir("rama12_")

rama12 <- readRDS("/Users/Vanessa/Desktop/Datos_Excel/RAMA/rama12.rds")


# 2013

read_assign_all("rama", "/Users/Vanessa/Desktop/Datos_Excel/RAMA/13RAMA")

estaciones_comunes_rama_2013 <- names_all("rama_2013") %>% Reduce(f = intersect, x = .)

tidy_pollution(pattern = "rama_2013", cols = estaciones_comunes_rama_2013)

rama13 <- rbind(rama13_a_tidy, rama13_b_tidy, rama13_c_tidy, rama13_d_tidy, rama13_e_tidy, rama13_f_tidy, rama13_g_tidy)
saveRDS(rama13, "/Users/Vanessa/Desktop/Datos_Excel/RAMA/rama13.rds")
clean.envir("rama13_")

rama13 <- readRDS("/Users/Vanessa/Desktop/Datos_Excel/RAMA/rama13.rds")


# 2014

read_assign_all("rama", "/Users/Vanessa/Desktop/Datos_Excel/RAMA/14RAMA")

estaciones_comunes_rama_2014 <- names_all("rama_2014") %>% Reduce(f = intersect, x = .)

tidy_pollution(pattern = "rama_2014", cols = estaciones_comunes_rama_2014)

rama14 <- rbind(rama14_a_tidy, rama14_b_tidy, rama14_c_tidy, rama14_d_tidy, rama14_e_tidy, rama14_f_tidy, rama14_g_tidy)
saveRDS(rama14, "/Users/Vanessa/Desktop/Datos_Excel/RAMA/rama14.rds")
clean.envir("rama14_")

rama14 <- readRDS("/Users/Vanessa/Desktop/Datos_Excel/RAMA/rama14.rds")


# 2015

read_assign_all("rama", "/Users/Vanessa/Desktop/Datos_Excel/RAMA/15RAMA")

estaciones_comunes_rama_2015 <- names_all("rama_2015") %>% Reduce(f = intersect, x = .)

tidy_pollution(pattern = "rama_2015", cols = estaciones_comunes_rama_2015)

rama15 <- rbind(rama15_a_tidy, rama15_b_tidy, rama15_c_tidy, rama15_d_tidy, rama15_e_tidy, rama15_f_tidy, rama15_g_tidy)
saveRDS(rama15, "/Users/Vanessa/Desktop/Datos_Excel/RAMA/rama15.rds")
clean.envir("rama15_")

rama15 <- readRDS("/Users/Vanessa/Desktop/Datos_Excel/RAMA/rama15.rds")


# 2016

read_assign_all("rama", "/Users/Vanessa/Desktop/Datos_Excel/RAMA/16RAMA")

estaciones_comunes_rama_2016 <- names_all("rama_2016") %>% Reduce(f = intersect, x = .)

tidy_pollution(pattern = "rama_2016", cols = estaciones_comunes_rama_2016)

rama16 <- rbind(rama16_a_tidy, rama16_b_tidy, rama16_c_tidy, rama16_d_tidy, rama16_e_tidy, rama16_f_tidy, rama16_g_tidy)
saveRDS(rama16, "/Users/Vanessa/Desktop/Datos_Excel/RAMA/rama16.rds")
clean.envir("rama16_")

rama16 <- readRDS("/Users/Vanessa/Desktop/Datos_Excel/RAMA/rama16.rds")

# 2017


read_assign_all("rama", "/Users/Vanessa/Desktop/Datos_Excel/RAMA/17RAMA")

estaciones_comunes_rama_2017 <- names_all("rama_2017") %>% Reduce(f = intersect, x = .)

tidy_pollution(pattern = "rama_2017", cols = estaciones_comunes_rama_2017)

rama17 <- rbind(rama17_a_tidy, rama17_b_tidy, rama17_c_tidy, rama17_d_tidy, rama17_e_tidy, rama17_f_tidy, rama17_g_tidy)
saveRDS(rama17, "/Users/Vanessa/Desktop/Datos_Excel/RAMA/rama17.rds")
clean.envir("rama17_")

rama17 <- readRDS("/Users/Vanessa/Desktop/Datos_Excel/RAMA/rama17.rds")


# juntar todos los años de RAMA por sus estaciones comunes

estaciones_comunes_rama <- intersect(estaciones_comunes_rama10, estaciones_comunes_rama11) %>% intersect(estaciones_comunes_rama12) %>%  intersect(estaciones_comunes_rama13) %>% intersect(estaciones_comunes_rama14) %>% intersect(estaciones_comunes_rama15) %>% intersect(estaciones_comunes_rama16) %>% intersect(estaciones_comunes_rama17)

dim(rama10)
dim(rama11)
dim(rama12)
dim(rama13)
dim(rama14)
dim(rama15)
dim(rama16)
dim(rama17)

rama <- rbind(rama10, rama11, rama12, rama13, rama14, rama15, rama16, rama17)
saveRDS(rama, "/Users/Vanessa/Desktop/Datos_Excel/RAMA/rama.rds")
saveRDS(rama, "/Users/Vanessa/Desktop/TESIS/DatosParaTrabajar/RAMA/rama.rds")
clean.envir("rama1")
```

```{r}
rama <- readRDS("/Users/Vanessa/Desktop/TESIS/DatosParaTrabajar/RAMA/rama.rds")
```

## Grafica Calendario 2010-2017 O3 (TLA, MER, SAG) 
```{r}

rama_wide <- rama %>% group_by(FECHA, pollutant) %>% 
                          summarise(max_value = max(valor, na.rm = TRUE))  %>% 
                          spread(pollutant, max_value)

rama_wide$FECHA <- as.Date(rama_wide$FECHA)
names(rama_wide)[1] <- "date" 
summaryPlot(rama_wide, percentile = 0.98, na.len = 12, xlab = c("evolucion anual", "Histogramas"), main="Resumen contaminantes")
summaryPlot(rama_wide)

purrr::walk(2010:2017, function(x) calendarPlot(rama_wide, pollutant = "O3", year = x))
```

## Serie de Tiempo 10-17 Máximos O3 (TLA, MER, SAG)

```{r}
# library(lubridate)
# rama[1,1] %>% as.Date %>% year


# extraer el año para crear grupos para la serie de tiempo sin tener que modificar FECHA a formato de fecha
rama_wide <- rama %>% filter(pollutant == "O3") %>% group_by(FECHA) %>%
                          summarise(max_value = mean(valor, na.rm = TRUE)) %>% 
                          mutate(YEAR = substr(FECHA, 1, 4), MONTH = FECHA)

rama_wide$YEAR <- rama_wide$FECHA %>% substr(1, 4)
rama_wide$MONTH <- rama_wide$FECHA %>% substr(6, 7)
rama_wide$DAY <- c(rep(1:365, 2), 1:366, rep(1:365, 3), 1:366, 1:365)
  
ggplot(rama_wide, aes(x = DAY, y = max_value, col = YEAR)) + geom_line()

library(dygraphs)
library(xts)
library(dplyr)
library(lubridate)

no_feb_29 <- !grepl("02-29", rama_wide$FECHA)


rama_wide$MONTH <- as.Date(rama_wide$FECHA) %>% month() %>% as.Date()



don_wide <- rama_wide[no_feb_29, c("MONTH", "YEAR", "max_value", "DAY")] %>% spread(YEAR, max_value)

fechas <- seq(as.Date('2015-01-01'), as.Date('2015-12-31'), by='1 day')

don <- xts(x = don_wide[1:365,-c(1:2)], order.by = fechas) 

dim(don_wide)
length(fechas)


widg = dygraph(don) %>%
  dyOptions(labelsUTC = TRUE, fillGraph=TRUE, fillAlpha=0.1, drawGrid = FALSE, colors="#D8AE5A") %>%
  dyRangeSelector() %>%
  dyCrosshair(direction = "vertical") %>%
  dyHighlight(highlightCircleSize = 5, highlightSeriesBackgroundAlpha = 0.2, hideOnMouseOut = FALSE)  %>%
  dyRoller(rollPeriod = 1)

widg


g <- dygraph(don, ylab = "max_value",
             main = "time series") %>% 
            dyRangeSelector()

g

```


### Ejemplo de compresión de Serie de Tiempo

```{r}

# Library
# library(dygraphs)
# library(xts)          # To make the convertion data-frame / xts format
# library(dplyr)
# library(lubridate)
#  
# # Read the data (hosted on the gallery website)
# data=read.table("https://python-graph-gallery.com/wp-content/uploads/bike.csv", header=T, sep=",") %>% head(300)
# str(data)
#  
# # Since my time is currently a factor, I have to convert it to a date-time format!
# data$datetime = ymd_hms(data$datetime)
#  
# # Then you can create the xts format, and thus use dygraph
# don=xts(x = data$count, order.by = data$datetime)
# widg = dygraph(don) %>%
#   dyOptions(labelsUTC = TRUE, fillGraph=TRUE, fillAlpha=0.1, drawGrid = FALSE, colors="#D8AE5A") %>%
#   dyRangeSelector() %>%
#   dyCrosshair(direction = "vertical") %>%
#   dyHighlight(highlightCircleSize = 5, highlightSeriesBackgroundAlpha = 0.2, hideOnMouseOut = FALSE)  %>%
#   dyRoller(rollPeriod = 1)
# 
# widg
```


<br>